臺灣臺北地方法院刑事判決　　　　　　　　　　　　　九十三年度訴字第三二六號
　　公　訴　人　臺灣臺北地方法院檢察署檢察官
　　被　　　告　乙○○
右列被告因偽造文書案件，經檢察官提起公訴（九十三年度偵字第四六七號），本院
判決如左：
    主  文
乙○○無故變更他人電腦之電磁紀錄，致生損害於他人，處拘役伍拾伍日，如易科罰
金以佰元折算壹日。
    事  實
一、乙○○曾於民國九十一年十一月二十五日至九十二年四月二十四日任職於旺辰投
    資股份有限公司（以下簡稱旺辰公司），負責處理旺辰公司美股交易之網路下單
    業務，詎其於九十二年九月十六日凌晨三時許，在位於臺北市○○區○○路一段
    一０二號一樓之「Ｅ駭客網路咖啡店」內，利用上開網咖店所提供之電腦設備登
    入網際網路，並連結登入其前因業務關係所知悉之嘉信理財香港分公司網站（
    http://WWW.schwab.com.hk），旋於如附表所示之時間，明知未經旺辰公司之授
    權，接續五次輸入其前因業務關係而得悉之旺辰公司美股交易帳號「00000000」
    及密碼，以入侵嘉信理財香港分公司之網路下單系統，復接續以旺辰公司所有之
    上開美股交易帳戶進行如附表所示美股代碼「ＣＨＲＢ」股票之交易，總計交易
    金額為融券交易三筆計一萬九千股及買進十筆計八萬股，並因而變更嘉信理財香
    港分公司之網路下單系統電腦主機伺服端電磁紀錄，致生損害於旺辰公司及嘉信
    理財香港分公司對網路下單系統電磁紀錄管理之正確性。
二、案經旺辰公司訴由內政部警政署刑事警察局移送臺灣臺北地方法院檢察署檢察官
    偵查起訴。
    理  由
一、右揭犯罪事實，業據被告乙○○於本院審理中坦承不諱，核與告訴人旺辰公司之
    代理人余思慎於警詢及偵查中所指訴之情節相符，並有告訴人旺辰公司所提供之
    書面檢討報告及嘉信理財香港分公司所提供之冒名下單資料、網路交易明細各一
    份在卷可稽，足徵被告乙○○之自白與事實相符。本件事證明確，被告乙○○之
    上開犯行洵堪認定，應予依法論科。
二、按電磁紀錄係指以電子、磁性或其他無法以人之知覺直接認識之方式所製成之紀
    錄，而供電腦處理之用者，刑法第二百二十條第三項定有明文。核被告乙○○無
    故輸入其業務上所知悉之告訴人旺辰公司之嘉信理財香港分公司美股交易帳號及
    密碼，而入侵嘉信理財香港分公司之網路下單系統之行為，係犯刑法第三百五十
    八條之無故輸入他人帳號密碼而入侵他人之電腦罪；又被告乙○○未經授權以告
    訴人旺辰公司之美股交易帳號利用網路下單進行美股交易，因而變更嘉信理財香
    港分公司之網路下單系統電腦主機伺服端電磁紀錄，致生損害於告訴人旺辰公司
    及嘉信理財香港分公司之行為，係犯刑法第三百五十九條之無故變更他人電腦之
    電磁紀錄罪。公訴意旨雖認被告乙○○無故輸入告訴人旺辰公司之美股交易帳號
    及密碼進入嘉信理財香港分公司網路下單系統之行為另涉有刑法第二百十六條、
    第二百十條之行使偽造私文書罪嫌，然刑法第三百五十八條之無故輸入他人帳號
    密碼而入侵他人之電腦罪，原即含有行使偽造私文書之本質，是被告乙○○上開
    輸入他人帳號及密碼之行為，爰不另論以刑法第二百十六條、第二百十條之行使
    偽造私文書罪。又被告乙○○先後多次無故輸入告訴人旺辰公司之美股帳號及密
    碼，並於如附表所示之時間無故變更嘉信理財香港分公司之網路下單系統電腦主
    機伺服端電磁紀錄之行為，均係基於同一無故輸入他人帳號密碼而入侵他人電腦
    及無故變更他人電腦之電磁紀錄犯意之決定，以達成其同一犯罪之各個舉動，均
    屬當次無故入侵及變更行為之接續行為，而均應僅論以一罪。又其所犯上開二罪
    間，有方法、結果之牽連關係，為牽連犯，依刑法第五十五條之規定應從一重之
    無故變更他人電腦之電磁紀錄罪處斷。公訴意旨就所犯法條雖未引用刑法第三百
    五十八條之無故輸入他人帳號密碼而入侵他人之電腦罪，然上開應適用之法條業
    經檢察官於九十三年五月十九日本院審理中當庭補充在案，本院自得併予審究。
    爰審酌被告乙○○前未曾受有期徒刑以上刑之宣告，有臺灣高等法院被告全國前
    案紀錄表在卷可稽，其未經授權擅自輸入告訴人旺辰公司之美股交易帳號及密碼
    ，而入侵他人嘉信理財香港分公司網路下單系統，並進行美股交易而無故變更嘉
    信理財香港分公司之網路下單系統電腦主機伺服端電磁紀錄，足生損害於真正名
    義人之權益，並影響嘉信理財香港分公司對網路下單系統電磁紀錄管理之正確性
    ，然於犯後尚能坦承犯行，及其品行、犯罪之動機、目的、手段、生活狀況、智
    識程度及犯罪所生之損害等一切情狀，量處如主文所示之刑，並諭知易科罰金之
    折算標準。
據上論斷，應依刑事訴訟法第二百九十九條第一項前段，刑法第三百五十九條、第三
百五十八條、第五十五條、第四十一條第一項，罰金罰鍰提高標準條例第二條，判決
如主文。
本案經檢察官甲○○到庭執行職務。
中　　　華　　　民　　　國　　九十三　　年　　　六　　　月　　　十　　　日
                                      臺灣臺北地方法院刑事第十五庭
                                          審判長法  官  周祖民
                                                法  官  范智達
                                                法  官  黃雅君
右正本證明與原本無異。
如不服本判決，應於判決送達後十日內向本院提出上訴狀（應抄附繕本）。
                                                書記官  陳麗津
中　　　華　　　民　　　國　　九十三　　年　　　六　　　月　　 十一 　　日
附錄本案論罪科刑法條：
中華民國刑法第三百五十八條
無故輸入他人帳號密碼、破解使用電腦之保護措施或利用電腦系統之漏洞
，而入侵他人之電腦或其相關設備者，處三年以下有期徒刑、拘役或科或
併科十萬元以下罰金。
中華民國刑法第三百五十九條
無故取得、刪除或變更他人電腦或其相關設備之電磁紀錄，致生損害於公
眾或他人者，處五年以下有期徒刑、拘役或科或併科二十萬元以下罰金。
附表：
┌──┬────┬────┬─────┬────┬──┬────┐
│編號│下單日期│下單時間│交易方式  │股票名稱│股數│訂單號碼│
├──┼────┼────┼─────┼────┼──┼────┤
│一  │92.09.16│03:12:00│Sell Short│ＣＨＲＢ│8000│00000000│
├──┼────┼────┼─────┼────┼──┼────┤
│二  │92.09.16│03:12:00│Sell Short│ＣＨＲＢ│8000│00000000│
├──┼────┼────┼─────┼────┼──┼────┤
│三  │92.09.16│03:13:00│Sell Short│ＣＨＲＢ│3000│00000000│
├──┼────┼────┼─────┼────┼──┼────┤
│四  │92.09.16│03:21:00│Market Buy│ＣＨＲＢ│8000│00000000│
├──┼────┼────┼─────┼────┼──┼────┤
│五  │92.09.16│03:21:00│Market Buy│ＣＨＲＢ│8000│00000000│
├──┼────┼────┼─────┼────┼──┼────┤
│六  │92.09.16│03:21:00│Market Buy│ＣＨＲＢ│8000│00000000│
├──┼────┼────┼─────┼────┼──┼────┤
│七  │92.09.16│03:23:00│Market Buy│ＣＨＲＢ│8000│00000000│
├──┼────┼────┼─────┼────┼──┼────┤
│八  │92.09.16│03:23:00│Market Buy│ＣＨＲＢ│8000│00000000│
├──┼────┼────┼─────┼────┼──┼────┤
│九  │92.09.16│03:24:00│Market Buy│ＣＨＲＢ│8000│00000000│
├──┼────┼────┼─────┼────┼──┼────┤
│十  │92.09.16│03:24:00│Market Buy│ＣＨＲＢ│8000│00000000│
├──┼────┼────┼─────┼────┼──┼────┤
│十一│92.09.16│03:24:00│Market Buy│ＣＨＲＢ│8000│00000000│
├──┼────┼────┼─────┼────┼──┼────┤
│十二│92.09.16│03:24:00│Market Buy│ＣＨＲＢ│8000│00000000│
├──┼────┼────┼─────┼────┼──┼────┤
│十三│92.09.16│03:26:00│Market Buy│ＣＨＲＢ│8000│00000000│
└──┴────┴────┴─────┴────┴──┴────┘
